---
title: Лабораторная работа №2 – Визуализация данных с помощью ggplot2 (функция ggplot)
  и plotly (функции ggplotly и plot_ly)
author: "Razor_Z_Pi"
date: "2024-02-28"
output: html_document
---

```{r setup, include=FALSE}
knitr::opts_chunk$set(echo = TRUE)
```

## Задание 1 (Вариант 4)

Задание 1 – Используя исходное изображение, повторите его с помощью функции ggplot пакета ggplot2

```{r}
library(ggplot2)

summary(iris)

ggplot(iris, aes(x = Sepal.Length, y = Sepal.Width, color = Species)) +
  geom_point() +
  geom_smooth(method = "loess", colour = "black") +
  geom_smooth() +
  labs(
    title = "Связь длины и ширины чашелистника Ирисов Фишера",
    x = "Длина чашелистника, см",
    y = "Ширина чашелистника, см",
    content = "Вид ириса",
    color='Вид ириса'
  )

```

## Задание 2 (Вариант 4)

Задание 2 – С помощью функции ggplot постройте два произвольных графика, показав умение использовать различные элементы грамматики графики, для набора данных по заданному варианту. Дайте описание набору данных и то, что показывает изображенный график. Добавьте интерактивность в графики с использованием функции ggplotly. Повторите выполнение графика с помощью функции plot_ly (таким образом в отчете должно быть представлено 6 графиков).

```{r}
library(ggplot2)

summary(CO2)

ggplot(CO2, aes(x = conc, y = uptake, color = Type)) +
  geom_line() +
  geom_point() +
  labs(
    title = "Поглощение диоксида углерода травянистыми растениями",
    caption = "Данные",
    x = "Концентрация CO2 в окружающей среде (мл/л)",
    y = "Скорость поглощения CO2 (ммоль/м^2 сек)",
    color = "Река",
    tag = "Первый",
  )
```

```{r}
library(ggplot2)

summary(CO2)

ggplot(CO2, aes(x = conc, y = uptake, color = Type)) +
  geom_point() +
  geom_area() +
  geom_line() +
  labs(
    title = "Поглощение диоксида углерода травянистыми растениями",
    caption = "Данные",
    x = "Концентрация CO2 в окружающей среде (мл/л)",
    y = "Скорость поглощения CO2 (ммоль/м^2 сек)",
    color = "Река",
    tag = "Второй",
  )
```

```{r}
library(ggplot2)
library(plotly)

summary(CO2)

item <- ggplot(CO2, aes(x = conc, y = uptake, color = Type)) +
  geom_line() +
  geom_point() +
  labs(
    title = "Поглощение диоксида углерода травянистыми растениями",
    x = "Концентрация CO2 в окружающей среде (мл/л)",
    y = "Скорость поглощения CO2 (ммоль/м^2 сек)",
    color = "Река"
  )

ggplotly(item)

```

```{r}
library(ggplot2)
library(plotly)

summary(CO2)

item2 <- ggplot(CO2, aes(x = conc, y = uptake, color = Type)) +
  geom_point(aes(fill = I("blue"))) +
  geom_area() +
  geom_line() +
  labs(
    title = "Поглощение диоксида углерода травянистыми растениями",
    x = "Концентрация CO2 в окружающей среде (мл/л)",
    y = "Скорость поглощения CO2 (ммоль/м^2 сек)",
    color = "Река"
  )

ggplotly(item2)
```

```{r}
library(ggplot2)
library(plotly)

summary(CO2)

plot_ly(CO2, x = ~conc, color = ~Type) %>%
  add_markers(y = ~uptake) %>%
  add_lines(y = ~uptake) %>%
  layout(title = 'Поглощение диоксида углерода травянистыми растениями',
         xaxis = list(title = 'Концентрация CO2 в окружающей среде (мл/л)'),
         yaxis = list(title = 'Скорость поглощения CO2 (ммоль/м^2 сек)'),
         legend = list(title = list(text = "Река")))
```

```{r}
library(ggplot2)
library(plotly)

summary(CO2)

plot_ly(CO2, x = ~conc, color = ~Type) %>%
  add_markers(y = ~uptake) %>%
  add_lines(y =~uptake, mode = "lines",  fill = "tozeroy") %>% 
  layout(title = 'Поглощение диоксида углерода травянистыми растениями',
         xaxis = list(title = 'Концентрация CO2 в окружающей среде (мл/л)'),
         yaxis = list(title = 'Скорость поглощения CO2 (ммоль/м^2 сек)'),
         legend = list(title = list(text = "Река")))
```